臺灣高等法院臺中分院刑事判決　　　 100年度上訴字第1965號
上　訴　人
即　被　告　蕭易滋
上列上訴人因毒品危害防制條例案件，不服臺灣臺中地方法院
100年度訴字第1327號中華民國100年8月26日第一審判決（起訴
案號：臺灣臺中地方法院檢察署100年度毒偵字第1092號），提
起上訴，本院判決如下：
    主  文
原判決撤銷。
蕭易滋施用第一級毒品，累犯，處有期徒刑拾月。
    事  實
一、蕭易滋前於民國88、92年間因施用毒品案件，經裁定送觀察
    、勒戒後，認無繼續施用毒品之傾向，分別於88年11月1日
    、93年5月11日執行完畢予以釋放。復於94年間因施用毒品
    案件，經判處有期徒刑1年、8月確定，與另犯之贓物、竊盜
    案件，經判處有期徒刑3月、8月確定，合併應執行有期徒刑
    2年4月確定，於95年11月20日假釋出監並交付保護管束，嗣
    於96年5月19日因假釋付保護管束期滿未經撤銷，而視為執
    行完畢。詎其仍不知悔改，於施用毒品案件經執行有期徒刑
    完畢後五年內，復基於施用第一級毒品海洛因及第二級毒品
    甲基安非他命之犯意，於100年1月29日或30日之凌晨1時許
    ，在臺中市○里區○村路43巷9號住處，將毒品海洛因及甲
    基安非他命混合後注入玻璃球內，燒烤玻璃球內之毒品產生
    煙霧後，再以口鼻吸食煙霧之方式，同時非法施用第一級毒
    品海洛因及第二級毒品甲基安非他命1次；嗣於同年2月1日
    晚間6時30分許，因另涉毒品案件通緝中，在臺中市○里區
    ○○路○段731之2號前為警緝獲，蕭易滋自首施用毒品，並
    經警徵得其同意採尿送驗而查獲上情。
二、案經台中市警察局第六分局移請台灣台中地方法院檢察署檢
    察官偵查起訴。
    理  由
一、訊據被告蕭易滋坦承有前揭犯行，並有臺中市政府警察局第
    六分局偵辦毒品案件尿液檢體對照表、中山醫學大學附設醫
    院檢驗科藥物檢測中心尿液檢驗報告、被告前科紀錄表等附
    卷足稽，足徵被告自白與事實相符，本件事證明確，被告犯
    行洵堪認定。
二、核被告所為，係犯毒品危害防制條例第10條第1項、第2項之
    施用第一級毒品罪及施用第二級毒品罪，其施用前持有毒品
    之低度行為，已為其後施用毒品之高度行為所吸收，不另論
    罪，其以一施用毒品行為，觸犯前揭二罪名，為想像競合犯
    ，依刑法第55條之規定從一重之施用第一級毒品罪處斷，其
    受有如事實欄所示之刑之執行情形，於有期徒刑執行完畢後
    ，五年內再故意犯本件之罪，為累犯，依刑法第47條第1項
    規定加重其刑；另其於承辦員警發覺犯罪前，主動承認犯罪
    並願接受裁判，業據證人即承辦員警劉建忠陳述在卷，被告
    符合刑法第62條自首之規定，依法減輕其刑。
三、原審以事證明確，對被告予以論罪科刑，雖非無見，惟原審
    疏未認定被告有自首之情形，尚有未洽，被告上訴意旨亦指
    摘於此，其上訴為有理由，自應由本院將原判決撤銷改判，
    爰審酌被告素行不佳，有前揭前科紀錄表可參，及其施用毒
    品之動機，所施用量不少，犯後坦承犯罪等一切情狀，量處
    有期徒刑拾月。
四、據上論斷，應依刑事訴訟法第369條第1項前段、第364條、
    第299條第1項前段、毒品危害防制條例第10條第1項、第2項
    ，刑法第11條前段、第47條第1項、第55條，判決如主文。
本案經檢察官周穎宏到庭執行職務。
中    華    民    國   100    年    10    月    20    日
              刑事第四庭  審判長法  官  洪  耀  宗
                                法  官  石  馨  文
                                法  官  林  清  鈞
以上正本證明與原本無異。
如不服本判決應於收受送達後10日內向本院提出上訴書狀，其未
敘述上訴理由者，並得於提起上訴後10日內向本院補提理由書（
均須按他造當事人之人數附繕本）「切勿逕送上級法院」。
                                書記官  胡  美  娟
中    華    民    國   100    年    10    月    20    日
毒品危害防制條例第10條
施用第一級毒品者，處 6 月以上 5 年以下有期徒刑。
施用第二級毒品者，處 3 年以下有期徒刑。